【裁判字號】    95,感聲,29
【裁判日期】    951115
【裁判案由】    聲請免予執行感訓處分
【裁判全文】
臺灣苗栗地方法院治安法庭裁定
聲    請    人    甲○○
即受感訓處分人
上列聲請人因感訓處分執行案件（本院93年度感裁執字第9 號）
，聲請免予執行感訓處分，本院裁定如下：
    主  文
甲○○之感訓處分，准予折抵陸佰貳拾參日。
其餘聲請駁回。
    理  由
一、聲請意旨略以：聲請人前所犯違反毒品危害防制條例、竊盜
    、偽造文書、違反槍砲彈藥刀械管制條例等案件，經法院定
    應執行有期徒刑3 年8 月確定後，已於民國95年10月18日獲
    假釋出獄證明書而執行完畢（現執行拘役33日），本案自93
    年1 月6 日起至同年月19日先因管訓羈押13日，復因竊盜案
    件遭羈押51日，合併上揭全案執行完畢之刑期，在監服刑已
    達3 年之久，從而，聲請人前開執行有期徒刑期間，足以折
    抵感訓處分之上限期間3 年，本件尚未開始執行之感訓處分
    ，依檢肅流氓條例第21條第1 項折抵結果，自應免予執行，
    為此聲請本院治安法庭裁定准予折抵並免予執行感訓處分等
    語。
二、按受裁定感訓處分之流氓行為，同時觸犯刑事法律者，經判
    決有罪確定，其應執行之有期徒刑、拘役或保安處分，與感
    訓期間，相互折抵之，其折抵以感訓處分1 日互抵有期徒刑
    、拘役或保安處分1 日，檢肅流氓條例第21條第1 項定有明
    文。又以執行刑事或保安處分之期間折抵感訓處分者，其所
    折抵感訓處分期間以3 年計算；又定執行刑中之1 罪或數罪
    應予折抵，其先執行刑事處分或保安處分者，以實際執行之
    日數為據，於扣除得折抵之期間後，執行其剩餘之感訓處分
    ；先執行之刑事處分、保安處分或感訓處分，其執行期間不
    足折抵感訓處分或刑事處分、保安處分期間者，應於出監所
    、易科罰金執行完畢後，接續執行感訓處分或刑事處分、保
    安處分；其執行期間足以折抵者，感訓處分或刑事處分、保
    安處分即免予執行；又受感訓處分人或受刑人、受保安處分
    人得檢具事證，聲請原起訴之檢察機關或原裁定之法院治安
    法庭，免予執行其相互折抵後之刑事處分、保安處分或感訓
    處分，檢肅流氓條例施行細則第46條第4 項、第5 項後段、
    第7 項、第9 項亦分別定有明文。則感訓處分、刑事處分或
    保安處分得以相互折抵者，自限於同一行為，以免一罪遭受
    兩罰，若受裁定感訓處分之流氓行為，與刑事處分之犯罪行
    為不同，即二者行為互異，自無相互折抵之問題。
三、經查：
（一）聲請人前(1)因違反毒品危害防制條例案件，經本院以91年
      度易字第659 號判處有期徒刑7 月確定；(2)因恐嚇取財等
      案件，經本院以91年度訴字第445 號判處有期徒刑1 年8
      月確定；(3)因偽造文書案件，經臺灣高等法院臺中分院以
      92年度上訴字第2139號判處有期徒刑5 月確定；(4)因違反
      毒品危害防制條例案件，經本院以92年度訴字第348 號判
      處有期徒刑10月確定；(5)因違反槍砲彈藥刀械管制條例案
      件，經臺灣台北地方法院以94年度訴字第1495號判處有期
      徒刑6 月，併科罰金新臺幣3 萬元確定。上開5 案件，經
      臺灣台北地方法院裁定應執行刑為有期徒刑3 年8 月，併
      科罰金新臺幣3 萬元確定，有臺灣高等法院被告前案紀錄
      表1 份在卷可稽。再者，聲請人所犯上開本院91年度訴字
      第445 號「恐嚇取財」案件判決書事實欄所記載之犯罪事
      實，與本院93年度感裁字第1 號交付感訓處分裁定理由之
      不法流氓行為係同一事實等情，亦有上開案號之判決書及
      裁定書各1 份附卷可考。準此，聲請人所受上開「恐嚇取
      財」一案，其執行有期徒刑1 年8 月部分，自可折抵感訓
      處分期間。
（二）聲請人因上開恐嚇取財案件，自91年10月29日起至91年12
      月18日受羈押共計51日，因本件感訓處分案件，自93年1
      月6 日起至93年1 月19日留置共計14日；嗣因上開恐嚇取
      財等案件確定後，於93年1 月20日起入監執行，執行指揮
      書記載於96年9 月1 日執行完畢，是聲請人入監執行後，
      至94年9 月19日已滿1 年8 月，期間因恐嚇取財一案刑事
      案件實際在監所受刑事處分日數為609 日（即93年1 月20
      日起至94年9 月19日，已包含先前受羈押之51日）乙節，
      亦經本院調閱本院93年度感裁執字第9 號、本院91年度訴
      字第445 號等卷宗核閱無訛。
（三）綜上，聲請人因本件感訓案件留置之14日，及聲請人前因
      流氓行為同時觸犯刑事法律恐嚇取財部分，經判決（本院
      91 年 訴字第115 號）有期徒刑1 年8 月確定部分，依前
      開規定，就同一事實，已執行有期徒刑之日數均能與所應
      受感訓期間相互折抵之，而以有期徒刑1 日折抵感訓處分
      1 日。從而，聲請人聲請就所受感訓期間中，與其已執行
      之有期徒刑及因感訓案件而留置期日共623 日（14日+609
      日=623日），因折抵而免予執行，經核尚無不合。
（四）至聲請意旨稱上開恐嚇取財等案件經法院定應執行有期徒
      刑3 年8 月，以自93年1 月6 日因感訓案件留置之日起算
      ，執行至95年10月18日執行滿3 年，而聲請免予執行感訓
      處分云云。惟聲請人所上犯開違反毒品危害防制條例（2
      件）、恐嚇取財、偽造文書、槍砲彈藥刀械管制條例等5
      案件，其中僅所犯恐嚇取財1 案係經本院認定屬流氓行為
      而經裁定感訓處分，已如前述，是就聲請人所另犯違反毒
      品危害防制條例（2 件）、偽造文書、槍砲彈藥刀械管制
      條例等4 案件，即與前述「裁定感訓處分之流氓行為，同
      時觸犯刑事法律者」之要件不符，自不得折抵感訓處分。
      至本件感訓處分裁定係93年5 月14日確定，自該確定之日
      起迄今尚未逾3 年，自無檢肅流氓條例第18條第3 項所定
      「不得執行」之情形，一併敘明。從而，聲請人聲請免予
      執行感訓處分及逾623 日之折抵部分，尚無理由，應予駁
      回。
四、爰依檢肅流氓條例第23條、檢肅流氓條例第21條第1 項、檢
    肅流氓條例施行細則第46條第7 項，刑事訴訟法第220 條，
    裁定如主文。
中    華    民    國    95    年    11    月    15    日
                  治安法庭    法  官  林卉聆
以上正本證明與原本無異。
如不服本裁定，應於裁定送達後10日內向本院提出抗告狀。
                              書記官  盧俊良
中    華    民    國    95    年    11    月    16    日


司法院資訊處製作；財團法人民間司法改革基金會備份。
